【裁判字號】    98,訴,601
【裁判日期】    990318
【裁判案由】    損害賠償
【裁判全文】
臺灣新竹地方法院民事判決               98年度訴字第601號
原      告  乙○○
被      告  甲○○
訴訟代理人  林言丞律師
複代理人    丙○○
上列當事人間損害賠償事件，本院於民國99年3月4日言詞辯論終
結，判決如下：
    主      文
被告應給付原告新台幣壹拾貳萬玖仟伍佰伍拾捌元，及自民國九
十八年七月三十日起至清償日止，按週年利率百分之五計算之利
息。
原告其餘之訴駁回。
訴訟費用由被告負擔百分之十七，餘由原告負擔。
本判決第一項得假執行。但被告如以新台幣壹拾貳萬玖仟伍佰伍
拾捌元為原告預供擔保，得免為假執行。
原告其餘假執行之聲請駁回。
    事實及理由
一、原告主張：
（一）緣被告甲○○為訴外人笠陽科技有限公司（下稱笠陽公司
      ）司機，原告乙○○則為該公司職員，於民國（下同）96
      年8月20日上午8時30分許，原告與公司其他同事，一同搭
      乘由被告甲○○所駕駛，車號6627-RU號自小客貨車至台
      南執行職務，途經高速公路國道三號169公里加600公尺南
      下內側車道時，適因行駛內側車道，車號K7-5249號自小
      客車駕駛溫賜宏因天雨視線不佳，操控不當自行向左駛出
      車道擦撞中央分隔帶護欄後失控向右斜往內側與中線車道
      處，並於遭受訴外人易孟嫻碰撞後偏靠內側車道斜停在內
      側與中線車道上，然被告並未謹慎駕駛注意車前狀況，並
      保持隨時可煞停之安全距離，致閃避不及急踩煞車快停而
      造成所駕駛之車號6627-RU號自小客貨車側翻倒地，造成
      原告受有「左側肱骨近端粉碎性骨折、手肘及腰部挫傷」
      等傷害。
（二）被告駕駛汽車應注意並能注意而疏未注意，造成本件車禍
      ，使原告受有前揭傷害，其肇事過失責任，業經臺灣省車
      輛行車事故覆議鑑定委員會鑑定在案，原告爰依侵權行為
      法律關係，請求被告須就原告因本件車禍所受如下傷害負
      損害賠償責任：
  １、住院及門診醫療費用新台幣（下同）2萬9,567元。
  ２、車禍手術住院支出之看護費用3萬3千元：原告因車禍致「
      左側肱骨近端粉碎性骨折、手肘及腰部挫傷」，於96年8
      月20日至28日住院9日。嗣為拔除96年間因「左側肱骨近
      端粉碎性骨折」置入之鋼板，另於98年3月12日至17日住
      院6日。期間原告因為生活無法自理，均由原告配偶於醫
      院照料看護，爰依法請求看護費用33,000元（每日2,200
      元×15日＝33,000元）。
  ３、精神損害賠償80萬元：本次車禍，使原告受「左側肱骨近
      端粉碎性骨折、手肘及腰部挫傷」，手術治療後植入鋼板
      於左側肱骨一年半有餘，期間雖持續做關節及肌力復健，
      然受傷部位已無法回復受傷前之原狀，另原告為家中主要
      經濟來源，全家的開銷支出，多仰賴原告工作收入，因本
      次車禍緣故，不但造成原告失業，且因受傷使原告無法從
      事負重工作，日後即便可找到工作，收入已難與受傷之前
      比較，影響所及，不惟原告個人經濟生活還包括幼兒全家
      ，因本次車禍身體及精神上所承受痛苦，即十年八載亦無
      法平復，爰此，請求被告應賠償精神損害80萬元。
  ４、以上合計被告應賠償原告862,567元。
（三）對被告抗辯之陳述：
  １、本件依臺灣省臺中縣區車輛行車事故鑑定委員會鑑定意見
      書之肇事分析記載，可認被告甲○○車內包含原告之乘員
      所受之傷害，均因王車側翻所致，而非劉惠茹造成，蓋劉
      車撞上時，王車已側倒且車內乘員均已離開王車，被告誆
      稱原告所受傷害係由劉惠茹造成，顯為脫免應負之賠償責
      任。
  ２、再依臺灣省車輛行事故覆議鑑定委員會覆議意見書肇事分
      析所載：「王君於雨天駕車經肇事地，已預見狀況（檢訊
      自承距離溫車50、60公尺就看到，我翻車是因為踩煞車快
      停時才翻覆的），踩行煞車後自行操控失當而側翻於車道
      上，其肇事後再遭碰及。」是被告早已預見前車狀況，而
      得採行其他預防措施，且其乃因自行操控失當使車輛側翻
      ，而非閃避危險，自不符合緊急避難之要件。
  ３、被告另稱原告與前雇主已就本事件所受損害達成調解，並
      主張就原告請求之金額於16萬4,000元之範圍（即和解金
      額）扣除，然原告與前雇主乃就應付薪資損失部分為和解
      ，惟原告就本件並未請求薪資損失賠償，是其請求非無疑
      誤。
  ４、被告復主張原告於車禍當時，未繫上安全帶，亦未作任何
      預防措施，而與有過失，然綜觀所有法規，並未規定後座
      之乘員須繫安全帶，且原告既已由被告載運，自可信賴被
      告將遵守交通規則，安全駕駛，況本件車禍之發生，被告
      自承已預見車前情況，且係因自行操作煞車不當而致車輛
      翻倒，就此而論，實難論原告應與有過失。
（四）為此聲明：被告應給付原告86萬2,567元，及自起訴狀繕
      本送達翌日起至清償日止，按週年利率百分之五計算之利
      息；願供擔保請准宣告假執行。
二、被告則以：
（一）台灣省車輛行車事故覆議鑑定委員會覆議意見書覆議意見
      載明：「第二階段甲○○部分：甲○○於雨天駕駛自小客
      貨車，預見狀況自行操控失當側翻於車道上，為肇事原因
      」，然覆議意見書又載明：「第三階段劉惠茹、李俊興、
      甲○○部分：一、劉惠茹於雨天駕駛自小客車，未保持行
      車安全距離且未注意車前狀況由後撞及前方車輛及已肇事
      車輛，為肇事原因。二、李俊興、甲○○均無肇事因素。
      」是依上開鑑定意見觀之，所謂「第二階段」（肇事）應
      係指被告甲○○車輛翻覆，而第三階段則係指劉惠茹撞及
      甲○○及之前之車輛。而依鑑定意見載明，關於第三階段
      被告並無肇事責任，被告僅於第二階段亦即車輛翻覆應負
      肇事責任爾，準此，既被告駕駛之車輛翻覆後又曾遭劉惠
      茹駕駛之車輛撞及，則原告所受之傷害，究係被告或劉惠
      茹造成（亦即原告骨折係於被告之車輛翻覆時即造成？抑
      或係遭劉惠茹自後撞及後方造成？），其因果關係為何？
      鑑定意見並未指出，原告主張其傷害係被告造成，依民事
      訴訟法第277條規定，就原告主張有利之事實應由原告進
      一步負舉證責任。
（二）退一步言，按「因避免自己或他人生命、身體、自由或財
      產上急迫之危險所為之行為，不負損害賠償之責。但以避
      免危險所必要，並未逾越危險所能致之損害程度者為限。
      前項情形，其危險之發生，如行為人有責任者，應負損害
      賠償之責」，民法第150條定有明文。經查，台灣省車輛
      行車事故覆議鑑定委員會覆議意見書中之肇事經過記載，
      事發當時係先因訴外人溫賜宏駕駛自小客車操控失當擦撞
      內側護欄後於車道打滑（鑑定意見此為肇事原因），其駕
      駛於後之訴外人易孟嫻因閃避而發生擦撞，之後被告駕駛
      於後雖然已先察覺，然被告為避免撞及而緊急煞車致車輛
      側翻。且當時係於高速公路，行車速度自係甚快，而因為
      當時訴外人溫賜宏之車輛打滑致其後之易孟嫻撞及，面對
      此一突然事故，被告為免自己及同車之乘客遭受傷害，當
      時即以煞車之方式避免之，且若當時被告不以煞車方式阻
      止危險發生而任由車輛撞及前車，其所生之損害絕不止於
      此，故此應屬符合法條規定之「以避免危險所必要，並未
      逾越危險所能致之損害程度」。再者，以本案情形而言，
      法條所謂之「危險」，應指前方溫賜宏車輛打滑導致其後
      之易孟嫻撞及，遂發生其他往來車輛會連串撞及之危險，
      而該危險，依鑑定意見記載係由溫賜宏所造成，故被告對
      該「危險」顯無責任。準此，本案情形，縱認原告之骨折
      係因為被告之車側翻導致，然被告應亦符合「緊急避難」
      之要件，依法無庸負賠償之責。
（三）再退一步言，按「受僱人因執行職務，不法侵害他人之權
      利者，由僱用人與行為人連帶負損害賠償責任。」民法第
      188條前段定有明文。本案情形，被告係受僱於訴外人笠
      陽公司擔任司機，事發當日早上載送同為員工之原告至台
      南洽公途中發生車禍事故，故若被告應負損害賠償責任，
      則依法訴外人笠陽公司亦應與被告負連帶損害賠償責任。
      次按「因連帶債務人中之一人為清償、代物清償、提存、
      抵銷或混同而債務消滅者，他債務人亦同免其責任。」，
      民法第274條定有明文。再按「雇主依前條規定給付之補
      償金額（即職業災害補償），得抵充就同一事故所生損害
      之賠償金額。」勞動基準法第60條亦定有明文。經查，本
      件事實發生後，原告曾先訴請訴外人笠陽公司給付職業災
      害補償，訴中達成調解，訴外人笠陽公司曾給付原告164,
      000元之補償，此外，事故發生後原告就醫時應支出之醫
      療費用均由笠陽公司代為墊付，有笠陽公司保存之醫療費
      用收據影本可稽，共計76,149元。準此，既笠陽公司依勞
      動基準法規定給付原告職業災害補償，依勞動基準法第60
      條規定得抵充同一事故之損害賠償金額，以及笠陽公司已
      經代為支付醫療費用（即與賠償同義），是故再依民法第
      274條規定，笠陽公司對原告之連帶損害賠償債務既已於
      240,149元之範圍內消滅，則被告於此範圍內亦應同免責
      ，從而應自賠償原告之金額中扣除240,149元。再退萬步
      言，原告主張其骨折住院時由其妻負責看護，看護費用以
      每日2,200元計算請求，然每日之看護費用為2,200元，其
      依據何在？未見原告說明並舉證。再退萬萬步言，就慰撫
      金部分，原告主張其受傷部位已無法回復受傷前之原狀，
      然未舉證以明之；原告又謂，因受傷使原告無法從事負重
      工作，然查，於上開原告訴請笠陽公司給付職業災害補償
      案件中，鈞院曾囑託台大醫院就原告之傷勢進行鑑定，鑑
      定意見為「…推估判斷，范先生（即原告）於手術後6至7
      個月，或可從事中度工作，術後9個月，可嘗試中度以上
      負重工作。」。依上開鑑定意見觀之，原告於術後9個月
      ，既已可嘗試中度以上負重工作，足證於術後9個月應可
      視為原告已幾乎完全復原。從而原告主張「受傷部位已無
      法回復受傷前之原狀」、「因受傷使原告無法從事負重工
      作，收入難與受傷前比較」等等顯非事實，其請求慰撫金
      80萬元應屬過高。
（四）末按「損害之發生或擴大，被害人與有過失者，法院得減
      輕賠償金額，或免除之。重大之損害原因，為債務人所不
      及知，而被害人不預促其注意或怠於避免或減少損害者，
      為與有過失。」民法第217條第1、2項定有明文。經查，
      事發當日，被告所駕駛之車係行進於高速公路上，而原告
      之位置係於最後座。且當時原告竟躺於後座睡覺，並未繫
      上安全帶，亦未作任何預防措施，致使當時突然發生鑑定
      報告所述之第一階段車禍後，被告為免發生進一步為難而
      緊急煞車後車輛翻覆，且當時車內之其他人員均未受任何
      傷害。查，事發當時因係突然發生第一階段車禍事故，故
      應認為被告所不及知，且當時原告若欲於後座睡覺，應有
      採取必要之防護措施之義務，詎原告竟未予防止，顯有「
      怠於避免或減少損害」之事實，故原告應與有過失。準此
      ，若認被告對於系爭損害應予賠償，則為特以此主張抵銷
      等語，資為抗辯。
（五）為此聲明：原告之訴駁回；如受不利判決，願供擔保請准
      免予假執行。
三、本院之判斷
（一）原告主張被告為訴外人笠陽公司司機，於96年8月20日上
      午8時30分許，駕駛車號6627-RU號自小客貨車搭載原告及
      公司其他同事至台南執行職務，途經高速公路國道三號
      169公里加600公尺南下內側車道時，適有車號K7-5249號
      自小客車駕駛溫賜宏因天雨視線不佳，操控不當自行擦撞
      中央分隔帶護欄後失控向右斜往內側與中線車道處，並於
      遭受訴外人易孟嫻碰撞後偏靠內側車道斜停在內側與中線
      車道上，嗣隨行在後之被告因致閃避不及急踩煞車，導致
      其所駕駛之車號6627-RU號自小客貨車側翻倒地，造成原
      告受有「左側肱骨近端粉碎性骨折、手肘及腰部挫傷」等
      傷害之事實，業據提出診斷證明書、台灣省車輛行車事故
      覆議鑑定委員會鑑定意見書為證，並經本院依職權調閱台
      灣苗栗地方法院檢察署97年度偵字第4230號過失傷害案件
      卷宗查核屬實，有道路交通事故談話紀錄表、道路交通事
      故調查報告表(一)、(二)、道路交通事故現場圖、現場照
      片、調查筆錄等相關資料附於該卷內可稽，復為被告所不
      爭，自堪信原告此部分之主張為真正。
（二）按汽車行駛時，駕駛人應注意車前狀況及兩車併行之間隔
      ，並隨時採取必要之安全措施；汽車在同一車道行駛時，
      除擬超越前車外，後車與前車之間應保持隨時可以煞停之
      距離；汽車行駛高速公路，前後兩車間之行車安全距離，
      在正常天候狀況下，小型車應以車輛速率之每小時公里數
      值除以二，單位為公尺。如遇濃霧、濃煙、強風、大雨、
      夜間行車或其他特殊狀況時，其安全距離應酌量增加，並
      保持隨時可以煞停之距離，道路交通安全規則第94條第3
      項、第1項及高速公路及快速公路交通管制規則第6條第1
      項、第2項分別定有明文。查被告於警訊時自承：「行駛
      在內側車道發現前方有事故距離約50公尺，約90公里車速
      」、「行至肇事地點發現前方內側車道有事故車停放，我
      立即煞車，可能因為天雨路滑所以車就失控翻車，…」、
      「發現立即煞車，地面濕滑所以才翻車肇事」、「…溫賜
      宏的車子是第一部，我是第四部，當時車速約90左右，我
      跟前方的車子保持50、60公尺的距離。因為我箱型車轎車
      ，溫賜宏撞到安全島時我就看到了，我馬上通知車上的人
      前方有事故，我就開始煞車，煞車到快停的時候，我的車
      子車輪就鎖死，車子就翻覆了。…」、「（多久前看到被
      告溫賜宏之自小客車？）差不多距離他50、60公尺就看到
      。我翻車是因為踩煞車快停時才翻覆的，因為輪子鎖死了
      」，則被告既早於50、60公尺遠處即已目視到前方發生交
      通事故，依其當時之時速約90公里左右，衡情只要減速煞
      車或適度閃避，當可避免危險發生，詎其竟仍因煞車鎖死
      而失控翻車，顯見其有操控不當情事，參以本件事故經送
      台灣省車輛行車事故覆議鑑定委員會鑑定結果，亦認第二
      階段被告部分，係因被告於雨天駕駛自小客貨車，預見狀
      況自行操控失當側翻於車道上所造成，有原告所提該會之
      鑑定意見書附卷為憑（見卷第11頁），是被告就本件事故
      之發生自應負過失責任。又被告依當時情節只要適度減速
      煞車或閃避即可避免發生危險已如前述，則其因操控失當
      煞車鎖死並非避免危險所必要，自不符合民法第150條緊
      急避難之要件，被告此部分所辯，應無可採。
（三）又被告辯稱其所駕駛之車輛翻覆後復遭訴外人劉惠茹駕駛
      之車輛撞及，則原告所受之傷害，究係被告或劉惠茹造成
      不明，原告應證明其所受之傷害與被告翻車間有因果關係
      云云。惟查本件車禍之發生分三階段，第一階段為訴外人
      溫賜宏於雨天駕駛自小客車，自行操控失當擦撞內側護欄
      後於車道打滑肇事。第二階段為被告駕駛系爭車輛，預見
      狀況自行操控失當側翻於車道上。第三階段為訴外人劉惠
      茹未保持行車安全距離且未注意車前狀況，由後撞及前方
      被告已肇事之系爭車輛，且撞及時兩造均已下車離開系爭
      車輛等情，為兩造所不爭，是原告所受之傷害，自不可能
      為劉惠茹造成，被告上開所辯，尚非可採。查被告對於本
      件車禍之發生，既有如上所述之過失，且原告確因本件車
      禍而受傷，則被告之過失行為，與原告受傷間，具有相當
      因果關係，應可認定，是原告主張被告就本件肇事應負侵
      權行為損害賠償責任，即屬可採。
（四）次按，因故意或過失不法侵害他人之權利者，負損害賠償
      責任；汽車在使用中加損害於他人者，駕駛人應賠償因此
      所生之損害；又不法侵害他人之身體或健康者，對於被害
      人因此喪失或減少勞動能力或增加生活上之需要時，應負
      損害賠償責任；不法侵害他人之身體、健康，被害人雖非
      財產上之損害，亦得請求賠償相當之金額；民法第184條
      第1項前段、第191條之2前段、第193條第1項、第195條第
      1項分別定有明文。承前所述，被告因過失肇事行為，不
      法侵害原告身體、健康之事實，已如上述，而被告之行為
      與原告之損害間，有相當之因果關係，原告本於侵權行為
      之法律關係，請求被告損害賠償，自屬正當。茲就原告請
      求之各項金額是否應予准許，分述如下：
  １、醫藥費：
      原告主張其因本事故支出醫藥費2萬9,567元之事實，業據
      提出童綜合醫院醫療費用明細表及收據影本為證（見卷第
      12至18頁）。被告對前揭醫療費用收據形式之真正雖不爭
      執，惟主張前揭醫療費用係被告之僱佣人笠陽公司所代為
      墊付，依民法第274條、勞動基準法第60條規定應予扣除
      等語。按受僱人因執行職務，不法侵害他人之權利者，由
      僱用人與行為人連帶負損害賠償責任；因連帶債務人中之
      一人為清償、代物清償、提存、抵銷或混同而債務消滅者
      ，他債務人亦同免其責任，民法第188條第1項本文、第
      274條分別定有明文。經查，本件被告係受僱於訴外人笠
      陽公司擔任司機，於上揭時、地執行職務時發生事故，則
      依前揭規定，笠陽公司依法應與被告負連帶賠償責任，且
      笠陽公司如已為清償而消滅債務者，被告亦同免責任。查
      原告自承前揭醫療費用中，除第二次開刀取出鋼釘之住院
      費用1萬零558元為其所自付外，其餘均為笠陽公司所墊付
      ，則笠陽公司為履行其損害賠償義務而代原告墊付之醫療
      費用1萬9,009元部分即應予扣除。從而，原告請求之醫療
      費用部分在1萬零558元範圍之請求，應予准許；至逾前開
      範圍部分，則屬無據，應予駁回。
  ２、看護費用：
      原告主張其於96年8月20日至96年8月28日、98年3月12日
      至98年3月17日住院治療等情，已據其提出童綜合醫院出
      具之診斷證明書、醫療費用明細表及收據影本二紙在卷可
      按（見卷第7、17頁），復為被告所不爭執，堪信為真；
      另原告因本件車禍致受有「左側肱骨近端粉碎性骨折、手
      肘及腰部挫傷」等傷害，手術治療後須植入鋼板俟一年後
      始再住院拔除，傷勢非輕，且手術後疼痛難耐，應認其住
      院期間共15日確須賴他人全日照護。按親屬代為照顧被害
      人之起居，固係基於親情，但親屬看護所付出之勞力並非
      不能評價為金錢，雖因二者身分關係而免除被害人之支付
      義務，惟此種基於身分關係之恩惠，自不能加惠於加害人
      。故由親屬看護時雖無現實看護費之支付，仍應認被害人
      受有相當於看護費之損害，得向上訴人請求賠償，始符公
      平原則，最高法院94年度台上字第1543號著有裁判可資參
      照。是原告雖未聘請看護而由其親人照顧，亦得請求此相
      當於看護費損害之賠償。查原告主張以每日2,200元計算
      全日看護費用，核與目前社會經濟情形及一般看護標準相
      當，應屬合理，是原告請求15日共計33,000元（2,200×
      15＝33,000）之相當於看護費之損失，應予准許。
  ３、精神慰撫金：
      按慰藉金係以精神上所受無形之痛苦為準，非如財產損失
      之有價額可以計算，究竟如何始認為相當，自應審酌被害
      人及加害人之地位、家況、並被害人所受痛苦之程度、與
      其家屬之關係暨其他一切情事，定其數額（最高法院48年
      度台上字第798號判例意旨參照）。查原告因本件車禍受
      有左側肱骨近端粉碎性骨折、手肘及腰部挫傷等傷害，在
      院期間需他人協助照護其日常生活，出院後復原期間亦需
      忍受生活上之諸多不便，其身體、精神自均受有相當之痛
      苦，是原告請求被告賠償慰撫金，自屬有據。本院斟酌原
      告上開所受身體上及精神上之痛苦情形，以及本件傷害發
      生之原因，並衡量原告為高職畢業，96年間薪資所得約
      628,346元，名下有房屋、土地，總額約為1,166,300元；
      被告則係任職於笠陽公司，96年間薪資所得約858,480元
      ，名下有汽車、股票總額約27,590元，認為原告請求非財
      產上之精神慰撫金80萬元核屬過高，應予酌減為25萬元，
      方屬公允，逾此數額之請求，為無理由，應予駁回。
  ４、是以，原告得請求被告賠償醫療費用10,558元、看護費用
      33,000元、精神慰撫金250,000元，合計為293,558元，堪
      予認定。
（五）再按，受僱人因執行職務，不法侵害他人之權利者，由僱
      用人與行為人連帶負損害賠償責任；因連帶債務人中之一
      人為清償、代物清償、提存、抵銷或混同而債務消滅者，
      他債務人亦同免其責任，民法第188條第1項本文、第274
      條定有明文。又雇主依前條規定給付之補償金額（即職業
      災害補償），得抵充就同一事故所生損害之賠償金額，勞
      動基準法第60條亦有規定。經查，本件事故發生後，原告
      曾先訴請訴外人笠陽公司給付職業災害補償，並於97年11
      月14日於本院97年度竹勞簡字第12號調解程序中達成調解
      ，調解內容略為：「一、相對人（即笠陽公司）願於97
      年11月25日前給付聲請人（即原告）16萬4,000元。並由
      相對人直接將上開款項匯入聲請人之薪資存款帳戶。……
      五、聲請人其餘請求（包含相對人公司為員工所投保之保
      險給付、職災補償、薪資分紅請求及所有因僱用契約所生
      之任何請求）拋棄。」，此有調解筆錄附卷可稽，則原告
      因執行公務所受之本件傷害，顯亦在和解範圍，原告主張
      前開調解乃就應給付之薪資損失部分與笠陽公司為調解，
      不包括本件事故之請求云云，即非可採。又原告自承上開
      調解業已履行完畢，則其他連帶債務人即被告應於上開給
      付範圍同免其責任，是被告主張依民法第274條規定，其
      於前開16萬4,000元範圍內亦同免其責任，應予扣除，即
      為有理由。從而，經扣除164,000元之賠償金後，原告尚
      得請求被告賠償129,558元。
（六）末按損害之發生與擴大，被害人與有過失者，法院固得依
      民法第217條第1項規定，減輕賠償金額或免除之。但減輕
      或免除所據之標準，應斟酌被害人與債務人之行為，為損
      害原因之強弱以及雙方過失之輕重，俾定債務人應負責任
      之限度，最高法院52年度台上字第3871號判決參照。被告
      復抗辯事發當時原告於後座睡覺未繫安全帶，亦未作任何
      預防措施，認原告與有過失等情，為原告所否認。按，「
      汽車行駛高速公路及快速公路，不得有下列行為：……六
      、四輪以上汽車之駕駛人或前座乘客未繫安全帶。…」，
      高速公路及快速公路交通管制規則第9條第1項第6款定有
      明文。反面言之，後座乘客即無必繫安全帶之義務。此外
      ，遍觀所有法規，亦未規定汽車之後座之乘客須繫安全帶
      （兒童除外）或隨時保持警戒；況被告係笠陽公司司機，
      原告由其載運執行公務，自可信賴被告會安全駕駛，是縱
      原告確於後座睡覺且未繫安全帶，亦難認其即屬與有過失
      。被告上開所辯，不足採信。
（七）綜上，原告本於侵權行為法律關係，請求被告給付12,558
      元，及自本件起訴狀繕本送達翌日即98年7月30日起至清
      償日止，按週年利率百分之5計算之利息，為有理由，應
      予准許，逾上開部分之請求，則無理由，應予駁回。
四、本判決第一項所命被告給付之金額未逾50萬元，應依民事訴
    訟法第389條第1項第5款之規定依職權宣告假執行，是原告
    陳明願供擔保聲請宣告假執行，核無必要，併此敘明。至原
    告其餘假執行之聲請，因該部分訴之駁回而失所依據，應併
    予駁回。
五、本件事證已臻明確，兩造其餘主張及舉證，經審酌與判決結
    果尚不生影響，均不另論述，併予敘明。
六、據上論結，本件原告之訴，為一部有理由，一部無理由，並
    依民事訴訟法第79條、第389條第1項第5款、第392條，判決
    如主文。
中    華    民    國    99    年    3    月    18     日
                  民事第二庭    法      官  楊明箴
以上正本係照原本作成。
如對本判決上訴，須於判決送達後20日內向本院提出上訴狀。
中    華    民    國    99    年    3    月    18     日
                                書  記  官  林欣宜

司法院資訊處製作；財團法人民間司法改革基金會備份。
